臺灣高等法院高雄分院刑事判決　　 95年度上更(一)字第172號
上　訴　人　臺灣高雄地方法院檢察署檢察官
上　訴　人
即　被　告　丁○○
選任辯護人　蔡錫欽律師
上　訴　人
即　被　告　甲○○
選任辯護人　江雍正律師
　　　　　　黃慧婷律師
　　　　　　蔡錫欽律師
上列上訴人因被告等貪污治罪條例案件，不服臺灣高雄地方法院
91年度訴字第465 號中華民國93年7 月30日第一審判決（起訴案
號：臺灣高雄地方法院檢察署90年度偵字第10075 號、第10185
號、第10487 號、第11140 號、第11141 號、第11142 號、第11
143 號），提起上訴，經判決後，由最高法院發回更審，本院判
決如下：
    主  文
原判決關於丁○○、甲○○部分均撤銷。
丁○○依據法令從事公務之人員，共同連續對於違背職務之行為
，收受賄賂，處有期徒刑拾壹年，褫奪公權伍年，所得財物新台
幣貳拾柒萬陸仟元應連帶追繳沒收，如全部或一部無法追繳時，
以其財產抵償之。
甲○○依據法令從事公務之人員，共同連續對於違背職務之行為
，收受賄賂，處有期徒刑拾貳年，褫奪公權陸年，所得財物新台
幣伍拾捌萬捌仟元應連帶追繳沒收，如全部或一部無法追繳時，
以其財產抵償之。
    事  實
一、丁○○自民國80年9月至83年7月間，擔任高雄市政府警察局
    新興分局自強路派出所（下稱自強路派出所）主管，甲○○
    自83年8月至85年9月間，擔任自強路派出所主管，均負責綜
    理該派出所一切業務，以及轄區內有關色情特種行業之臨檢
    、取締等業務，均為依據法令從事公務之人員。均明知轄區
    內位於高雄市○○區○○里○○○路80號5樓「儂儂園休閒
    中心」（登記為儂儂園美容坊，下稱「儂儂園」）業者戊○○（現場負責人，前男友己○○係「儂儂集團」實際負責人
    ），為避免或減少儂儂園所為妨害風化之不法犯行（儂儂園
    自開幕以來，曾以媒介女子與不特定男客從事性交、猥褻行
    為以營利為常業，戊○○所涉妨害風化罪部份，由原審另案
    審理），遭自強路派出所警方臨檢、取締，因而影響該店營
    業，而於下列時、地，透過自強路派出所之「儂儂園」管區
    員警庚○○（82年8月至85年9月間，負責前金區「社東里」
    警勤區）所交付如下所示之金錢係屬賄款，竟各與庚○○共
    同基於對於違背職務之行為，收受賄賂之概括犯意，連續予
    以收受：
  （一）82年8月起至83年7月止，於每月20日至25日間，按月由
        戊○○以電話或呼叫器聯絡管區警員庚○○，約定在儂
        儂園1 樓後面之巷道，由戊○○將其事先向該店會計辛○○請領之該月賄款新台幣（下同）28,000元之千元大
        鈔當面交給庚○○，庚○○留下自己賄款1 萬元，並利
        用機會，在自強路派出所主管室內，將另外18,000元交
        付主管丁○○；另外於該期間之某日、時，戊○○亦以
        前述相同方法，連續交付82年中秋節、83年春節及端午
        節各34,000元賄款，共計102,000 元交給庚○○，充作
        該派出所年節加菜金，其中庚○○每次均留下14,000元
        （共42,000元）供己花用，其餘6 萬元則以前述相同方
        法，陸續轉交丁○○。丁○○共收受賄賂276,000 元（
        1.8 萬×12+2萬×3） 。
  （二）83年8月至85年9月間，亦以前述聯絡方式，由戊○○按
        月將賄款28,000元之千元大鈔當面交給庚○○，庚○○
        留下自己賄款1 萬元，並利用機會，在自強路派出所主
        管室內，將另外18,000元交付主管甲○○；另外於該期
        間之某日、時，戊○○亦以前述相同方法，連續交付83
        年中秋節、84年春節、端午、中秋節及85年春節、端午
        節各34,000元賄款，共204,000 元交給庚○○，充作該
        派出所年節加菜金，其中庚○○每次均留下14,000元（
        共84,000元）供己花用，其餘12萬元則以前述相同方法
        ，陸續轉交甲○○。甲○○共收受賄賂588,000 元（1.
        8 萬×26+2萬×6） 。
二、嗣於90年5月24日，臺灣高雄地方法院檢察署檢察官指揮法
    務部調查局高雄市調查處及高雄市憲兵隊依法搜索「儂儂集
    團」各關係企業，戊○○等人隨即於翌日（25日）經原審裁
    定羈押並禁止接見通信。戊○○於羈押期間，一開始否認犯
    行，惟經檢察官多次訊問，乃於偵查中，經檢察官事先同意
    ，坦承犯行並依證人保護法之規定，陸續供述前開員警集體
    收賄，而經檢察官循線查獲警員庚○○；庚○○一開始亦均
    否認犯行，亦經檢察官多次訊問，亦於偵查中，經檢察官事
    先同意，坦承前開收賄犯行，並願依證人保護法之規定，供
    述前開轉交賄款給丁○○、甲○○之犯罪事證。
三、案經法務部調查局高雄市調查處移送及臺灣高雄地方法院檢
    察署檢察官自動檢舉偵查起訴。
    理  由
甲、程序部分：
一、證人庚○○於90年6 月7 日高雄市調查處詢問時，並未供述
    ：在82年8 月至85年9 月間，我按月收受戊○○交付之28,0
    00元後，除1 萬元我自行收下外，其餘18,000元，及一年三
    節各2 萬元，則都交給先後任自強路派出所主管及甲○○等
    語，而該調查筆錄竟予記載，業經本院調取庚○○調查時錄
    影帶勘驗屬實，有本院96年4 月18日勘驗筆錄在卷可稽。證
    人庚○○上開調查筆錄內容既與事實不符，自無證據能力，
    應予排除。
二、證人壬○○、癸○○於調查中之陳述，雖屬傳聞證據，惟被
    告等及其辯護人於本院審理時均表示無意見，且未於言詞辯
    論終結前聲明異議，本院審酌上開陳述作成時，並無不法取
    供之情形，認為適當，自得視為同意作為本案證據使用，依
    刑事訴訟法第159之5第2項規定自有證據能力，得為證據。
乙、實體部分：
一、訊據上訴人即被告（下稱被告）丁○○、甲○○均否認前揭
    違背職務收賄犯行；被告丁○○辯稱：伊並無自庚○○處拿
    取前述賄款，是庚○○或為圖減刑或免刑之寬典，而為不實
    之指述，且伊於80年將庚○○年度考績打乙等，庚○○可能
    因而挾怨報復，又庚○○所供與業者說法亦有不符，庚○○
    與業者戊○○、己○○談賄款事情，伊完全不知情，業者於
    原審作證時也說不認識伊云云。被告甲○○辯稱：庚○○說
    詞違反常理，伊與業者完全互不認識，可從監聽內容中並無
    提及伊名字可證，庚○○或為圖減刑或免刑之寬典，而為不
    實之指述，且伊曾因庚○○涉有風紀問題而建議將之調離警
    勤區，庚○○可能因而挾怨報復云云。經查：
  （一）儂儂園所屬轄區○○○○○路派出所社東里管區警員庚○○，如何得知儂儂園戊○○、己○○表示希望能夠花
        點錢打點相關警務人員，儘量不要去臨檢，好讓他們能
        夠好好做生意，而於前述事實欄所示時、地，由戊○○
        按月交付28,000元給庚○○，庚○○則留下自己賄款1
        萬元，並在自強路派出所主管室內，將另外18,000元交
        付主管丁○○（且告知是5 樓的「按儂儂園開設位置在
        5 樓」）；戊○○亦交付一年三節（中秋節、春節及端
        午節）各34,000元賄款，共計102,000 元交給庚○○，
        充作該派出所年節加菜金，其中庚○○每次均留下14,0
        00元（共42,000元）供己花用，其餘6 萬元則以前述相
        同方法，陸續轉交丁○○。另83年8 月至85年9 月間，
        庚○○亦以前述方式，按月轉送儂儂園交付賄款給時任
        主管之甲○○等事實，業據原審共同被告庚○○於偵查
        中及原審審理時結證無訛。嗣於本院前審審理時，亦具
        結證述其因檢察官依據證人保護法規定，而於偵查中及
        原審所為供述關於被告丁○○、甲○○如何收賄等情，
        均屬實在；並無因遭行政處分而對主管丁○○、甲○○
        為挾怨不實之陳述；其將戊○○交付之賄款，於派出所
        主管室內交給主管，並非為己免刑利益，而作不實供述
        」等語在卷（見本院上訴審卷第214-215頁）。
  （二）儂儂園現場負責人戊○○如何於前述事實欄所示時、地
        ，交付庚○○前述金額，希望員警盡量不要來找麻煩，
        讓其好做生意，並由庚○○告知此係打點自強路派出所
        員警賄款等情，業據原審共同被告戊○○於原審審理時
        證述屬實，核與卷內所附電話通訊監察之電話譯文中關
        於戊○○與己○○於89年12月27日晚上11時20分如下對
        話內容，相互對照可供佐認：【戊○○說：「我們之前
        是不是都這樣交，現在對方說換了，錢又退還給我們」
        。己○○說：「誰？」。戊○○說：「之前，我們是不
        是叫菜市仔（即子○○），菜市仔沒住了（指調職），
        沒住，就交給丑○○」。己○○說：「嗯」。戊○○說
        ：「他現在的意思叫蕭仔（指庚○○）再拿回來啊，意
        思說那邊都換了，他沒辦法弄了」。己○○說：「新興
        （指新興分局）都換了？」戊○○說：「我不知道」。
        己○○說：「妳就去找鄭仔（指丑○○）看到底是怎樣
        啊」戊○○說：「我今天有打給他，他休息」。己○○
        說：「妳去派出所找他啊」。戊○○說：「這樣啊」。
        己○○說：「看到底是怎樣，向他了解，如果沒辦法，
        我再來打聽是誰」。戊○○說：「好啦」】（見偵1007
        5 號卷(一)第8 頁）。復參以被告丁○○、甲○○自承與
    　  戊○○並無私人恩怨（見偵11142 號卷第2 頁背面，偵
        11143 號卷第3 頁），則原審共同被告戊○○僅係儂儂
        園之現場負責人，衡情當不致甘冒偽證罪之刑責風險，
        而故意構陷身為派出所主管之被告丁○○、甲○○入罪
        。
  （三）90年5月24日在證人即「儂儂集團」總會計辛○○位於
        高雄市○○街住處扣得其所親自登載之「儂儂賓館帳冊
        」、「儂儂園美容坊帳冊」各1本，同年6月13日，又在
        總帳房寅○○位於高雄市○○○路住處查扣亦由辛○○
        所載之「儂儂園美容坊」帳冊1本在卷（見外放證物袋
        ）。又經證人辛○○解讀帳冊內容，證稱：「儂儂關係
        企業己○○等人支付警察規費無法取得單據，且須顧及
        該等規費之敏感性，便交代我等會計以△記號掩飾支付
        警察規費之帳目」「（問：今年5月初檢調單位偵辦高
        雄縣警方包庇電玩業後，己○○或寅○○有無通知妳採
        取應對措施？）答：我記得今年5月14 日下午，寅○○
        打電話告訴我，‧‧‧，要我們趕快把帳冊撕掉，但因
        為我工作忙碌忘了撕，才會在今日被貴局查獲」等語（
        見偵15978 號卷第114-116 頁）。可得知「儂儂集團」
        關係企業之儂儂園確實有按月交付賄款給轄區○○路派
        出所員警之情，否則檢調單位另案偵辦高雄縣警察局包
        庇電玩業者，與「儂儂集團」間並無任何牽連，為何該
        集團負責人己○○得知前情後，急於通知證人等儘速將
        帳冊銷毀？顯然係為避免檢調單位查獲該重要證物即登
        載行賄員警之帳冊無訛。
  （四）被告丁○○、甲○○及原審共同被告戊○○、庚○○於
        偵查中均同意接受測謊（見偵11142 號卷第14頁、偵11
        143 號卷第12頁、偵10075 號(一)卷第68頁、偵10185 號
        卷第57頁），並於90年6 月11 、12 日前往高雄市調查
        處接受測謊，經該局具有資格之專業鑑定人員，以控制
        問題法、混合問題法對被告實施測謊，結果為：「丁○○稱: (一)前與戊○○私下無往來；(二)庚○○未轉送其金
        錢。上述問題經測試呈情緒波動之反應，研判有說謊。
        」，「甲○○稱：(一)儂儂園未按月致贈規費；(二)庚○○
        未轉送其金錢。上述問題經測試呈情緒波動之反應，研
        判有說謊。」，「戊○○稱：(一)其未交付金錢予新興分
        局人員；(二)其未交付金錢予丑○○；(三)警察未事先曾通
        知臨檢。上述問題經測試呈情緒波動之反應，研判有說
        謊。」，「庚○○稱：(一)儂儂園有按月致贈規費；(二)其
        有轉送金錢予丁○○、甲○○。上述問題經測試無情緒
        波動之反應，研判未說謊。」，此有該局90年6 月14日
        （90）陸（三）字第90134002號鑑定通知書（見偵1114
        2 號卷第15頁），及法務部調查局93年10月20日調科參
        字第09300422160 號函附丁○○等人測謊鑑定過程參考
        資料（見本院上訴審卷第71-111頁）在卷足佐，前開測
        謊鑑定通知書自具有證據能力及證明力（最高法院92年
        度台上字第2282號、92年度台上字第3822號、93年度台
        上字第1865號判決意旨足參），自得採為不利於被告丁○○、甲○○之認定。
  （五）證人庚○○坦承己身收賄犯行及供述關於被告丁○○、
        甲○○如何收受其所轉交之賄款，均屬真實可採之理由
        ：
    １、證人庚○○係因戊○○所供出，而於90年5 月28日經檢
        察官傳喚到場訊問，起初仍堅稱並無收受儂儂園賄款或
        轉交賄款情事，翌日（29日）經原審裁定羈押禁見。後
        經多次訊問後，遂於90年6 月6 日自看守所具狀陳以：
        「庚○○因涉嫌貪污案，希望乙○○檢察官予以借提，
        因有要事要向檢察官自白報告」（見偵10185 號卷第37
        頁）。苟證人庚○○有意誣攀被告丁○○及甲○○入罪
        ，為何不於前述到案時或6 月4 日檢察官提訊時，即供
        出被告丁○○及甲○○受賄情形，以免遭羈押或早日交
        保？
    ２、證人庚○○於本案之自白，除據檢察官追查被告丁○○
        、甲○○前揭收賄犯行，另亦追查出原審同案被告丑○○，嗣後丑○○復供出將部分賄款轉交給新興分局督察
        組組長卯○○等員警收賄；另據檢察官追查原審同案被
        告辰○○，嗣後辰○○復供出將部分賄款轉交給後任之
        自強路派出所主管子○○，陸續追查出新興分局等員警
        收賄，復參以前開戊○○所供情節，足徵戊○○等人行
        賄自強路派出所相關警員，並非偶發事件或者是一朝一
        夕發生，而係多年來慣常存在之惡習，即由色情不法業
        者按月交付俗稱「規費」之賄款給轄區警方人員，故本
        件係屬警員集體收賄案例，對照原審同案被告辰○○、
        丑○○等人自白陳述，益證證人庚○○關於被告丁○○
        、甲○○之自白確屬真實可信，並非蓄意誣陷。
    ３、被告丁○○、甲○○自承與證人庚○○並無私人恩怨（
        偵11142 號卷第2 頁背面，偵11143 號卷第3 頁），又
        被告丁○○所陳其於80年將庚○○考績列為乙等一節，
        固據高雄市政府警察局新興分局93年11月19日高市警新
        分二字第0930026175號函附之人事資料查核屬實（見本
        院上訴審卷第153 頁），然嗣後連續5 年，庚○○年度
        考績則均為甲等，亦有高雄市政府警察局各該年度考績
        通知書5 紙在卷（見原審(二)卷第41-45 頁），而庚○○
        指證被告丁○○收賄時，則已是90年6 月以後，相距庚○○乙等考績之年度亦隔近10年，衡諸常情，庚○○豈
        有僅因約10年前之考績乙等，據以誣指被告丁○○收賄
        之重罪。另被告甲○○雖舉證人巳○○於本院到庭作證
        ，證述「庚○○於84年間，涉及出入賭博場所之風紀問
        題，遭甲○○提報記申誡處分，並建請將庚○○調離自
        強派出所」等語（見本院上訴審卷第212 頁），然庚○○於84年度之考績仍為甲等（如前所述），則前述申誡
        處分已不足影響庚○○考績紀錄，自無以此作為其挾怨
        報復被告甲○○之動機，又被告雖有向分局督察人員建
        請將庚○○調離自強派出所之情，但證人巳○○亦證稱
        後來並無將庚○○調離自強派出所（見本院卷上訴審第
        212 頁），再審諸庚○○所供前詞，其依然轉交賄款給
        主管甲○○至85年9 月止，足徵被告甲○○此等建請「
        庚○○調所」云云，應屬應付證人巳○○之詞，以卸其
        督導不周之行政責任，不足採為庚○○有何對被告甲○○誣陷之認定。
    ４、被告辯護意旨雖執「庚○○於調查處、偵查中，均未供
        述【丁○○叫伊與戊○○、己○○接觸】，直至原審始
        供述此情」，而認庚○○供詞前後不一云云，然庚○○
        於本院接受此部份問題詰問時，業已數度證稱：「因主
        管對我不錯，調查處時才未提；原審時說是丁○○叫我
        與戊○○、己○○接觸，就是事實」、「是丁○○跟我
        說私底下有跟己○○接觸過。因為丁○○對我都很好，
        我怕丁○○他們被收押，所以才沒有講說是丁○○叫我
        去與己○○他們接觸的；我在原審所述才是事實，儂儂
    　　園那麼大的集團，不可能不先跟主管打點好，我在偵查
　　　　中所述也是事實，我只是沒有全盤供出」等語明確（見
　　　　本院上訴審卷第216-216 之1 頁），參以庚○○於本案
        擔任所謂「白手套」之中間人角色，身處收賄主管與行
        賄業者間，其於案發初期之自白供述，考量人情壓力及
        避免株連甚廣，因而僅為部分案情之供詞，嗣於偵、審
        程序始陸續供述完整案情，尚難認定有何前後不一之瑕
        疵，自難遽此否定庚○○不利被告丁○○、甲○○之供
        詞可信度。至於庚○○所述其與業者戊○○、己○○間
        接觸細節或有出入，然關於其自戊○○處收賄之主要情
        節，則無不同，無從僅以庚○○陳述細節之出入，即認
        其前開證詞均不可採。
    ５、卷附監聽譯文中，雖未見提及關於被告丁○○、甲○○
        之內容，但確有多次論及行賄自強路派出所員警庚○○
        等人之談話（見偵10075 (一)、(二)卷）。又證人己○○雖
        於原審證述「不認識丁○○、甲○○」等語，但對照庚○○前開供詞，足認此係己○○為免牽扯被告丁○○、
        甲○○之迴護之詞。則前開事證，均難佐為有利被告2
        人之證據。
  （六）證人巳○○於本院固證述：「派出所主管有權限提報有
        風紀顧慮場所，此屬於機密事項」等語（見本院上訴審
        卷第212-213 頁），又儂儂園於82年6 月間，經陳報為
        風紀顧慮場所，每月至少實施8 次擴大臨檢勤務等情，
        亦有高雄市政府警察局新興分局93年11月18日高市警新
        分三字第0930025039號函、93、11、19高市警新分二字
        第0930026175號函及所附資料在卷（見本院上訴審卷第
        136- 152頁），但此均係警方例行性對轄區色情風化場
        所之列管查察項目，業者戊○○、己○○等人所經營之
        「儂儂園」僅屬「儂儂集團」（另有指壓、理容等店）
        其中1 家店，被告丁○○於其擔任轄區派出所主管期間
        ，若不將「儂儂園」提報為風紀顧慮場所，更顯示其有
        為色情業者護航之不法意圖，而身為業者之戊○○、己○○等人對此等臨檢勤務，亦早已熟悉如何應對，是被
        告丁○○雖有將「儂儂園」提報為風紀顧慮場所之舉，
        無從佐為其無向「儂儂園」業者收賄之有利證據。
  （七）證人丙○○、午○○於本院審理時雖均證述：任職自強
        路派出所期間，儂儂園為派出所重點臨檢場所，有時巡
        佐帶班，有時是警員帶班，有時是主管親自帶班。丁○○、甲○○擔任派出所所長期間，並沒有指示我們臨檢
        儂儂園時要放水或減少臨檢次數，或指示我們取消之情
        形等情（見本院卷(二)第10至13頁）。然被告2 人於擔任
        所長期間，雖亦曾對儂儂園進行臨檢，但從未查獲儂儂
        園違法事證，自不足為被告2 人有利之認定。是證人丙○○、午○○之上開證述，尚難採為有利於被告等之認
        定。
  （八）儂儂園（登記為儂儂園美容坊）自82年6 月11日設立，
        登記營業項目為「美容業」，此有高雄市營利事業登記
        證附卷可參（見偵10075 號(二)卷第144 頁），又該店確
        曾非法經營色情特種行業，除據其現場負責人即被告戊○○（見原審91年3 月7 日審判筆錄）、現場管理員即
        原審同案被告癸○○（見偵10487 號卷第4 頁）供明在
        卷之外，另有於90年5 月24日在「儂儂園」所查扣之保
        險套可佐。再觀諸扣案上開帳冊內，對於「儂儂園」所
        容留之服務小姐每日於該店內從事性交易之收入及該店
        抽頭營利之情形，皆有詳細之記載。此外，「儂儂園」
        業者或店內人員曾因容留、媒介男女為性交、猥褻等犯
        行，多次為警查獲、移送，並經檢察官提起公訴，且經
        法院判決，有新興分局89年9 月4 日高市警新分刑字第
        15717 號移送書、臺灣高雄地方法院檢察署檢察官88年
        度偵字第826 號起訴書、89年度偵字第19414 號、2480
        3 號起訴書、原審90年度訴字第428 號判決書、本院90
        年度上訴字第920 號判決書影本等件附卷可按。足徵被
        告戊○○係因儂儂園開幕不久，為避免或減少轄區派出
        所員警對該店臨檢、取締，而影響該店生意之經營，遂
        行賄管區派出所警員、主管等，又被告丁○○、甲○○
        先後擔任「儂儂園」所屬警方轄區○○○路派出所主管
        ，負責綜理該派出所轄區內有關色情特種行業之臨檢、
        取締等業務，渠等長期收受「儂儂園」業者交付之賄賂
        ，顯已有配合業者要求而避免或減少員警對該店臨檢、
        取締之事實，自屬違背職務而收受賄賂，且收受之賄賂
        與渠等所違背之職務，有相當對價關係，自已成立對於
        違背職務之行為，收受賄賂罪（最高法院93年度台上字
        第3180號判決意旨足參）。
  （九）儂儂園於上述時地透過庚○○致贈三節加菜金6 萬元予
        丁○○、12萬元予甲○○部分，雖名為給派出所同仁之
        加菜金，然其目的顯然要求自強路派出所減少對其實施
        臨檢，以圖取不法之利益，其間具有對價關係，亦應視
        為被告等收受之賄款，併此明。
  （十）綜上所述，被告等所辯各情，無非卸責之詞，不足採信
        。本件事證明確，被告等之犯行，均堪認定。
二、被告丁○○自80年9月至83年7月間，擔任自強路派出所主管
    ，被告甲○○自83年8月至85年9月間，亦擔任該派出所主管
    ，均負責綜理該派出所一切業務，以及轄區內有關色情特種
    行業之臨檢、取締等業務，均為依據法令從事公務之人員。
    核被告丁○○、甲○○所為，均係犯修正前貪污治罪條例第
    4 條第1 項第5 款之違背職務收賄罪，被告2 人行為後，貪
    污治罪條例第4 條於85年10月23日修正公布施行，並提高罰
    金之刑罰，由新台幣300 萬元以下提高為新台幣1 億元以下
    ，比較新舊法之結果，自以85年10月23日修正公布前之刑罰
    較輕，對被告2 人較為有利，依刑法第2 條第1 項但書之規
    定，被告2人均應論以修正前貪污治罪條例第4 條第1 項第5
    款之違背職務收賄罪（檢察官起訴書未敘明修正前條文，且
    所附法條係修正後該條例之第4 條規定，尚有未洽）。被告
    2 人先後多次違背職務收受賄賂犯行，均時間緊接，犯罪構
    成要件相同，顯係基於概括犯意反覆為之，均為連續犯，應
    依刑法第56條規定論以一罪，除該違背職務收受賄賂罪法定
    本刑無期徒刑部分，依法不得加重外，應加重其刑。被告2
    人各與庚○○間，就上開犯行，分別有犯意聯絡及行為分擔
    ，應各別成立共同正犯。被告等行為後，刑法第56條連續犯
    之規定，業於94年1 月7 日修正公布刪除，並於95年7 月1
    日施行，則被告之犯行，因行為後新法業已刪除連續犯之規
    定，此刪除雖非犯罪構成要件之變更，但顯已影響行為人刑
    罰之法律效果，自屬法律有變更，依新法第2 條第1 項規定
    ，比較新、舊法結果，仍應適用較有利於被告之行為時法律
    即舊法論以連續犯（最高法院95年第8 次刑事庭會議決議參
    照）。
三、原審予以被告等論科，固非無見，惟查被告等分別與庚○○
    間，就上開犯行，有犯意聯絡，及行為分擔，應分別成立共
    同正犯，而原審對於被告等未以共同正犯論處，自有未合。
    公訴人上訴意旨，指摘原判決量刑過輕不當，固無理由，被
    告上訴意旨，仍執前詞，否認犯罪，亦無足取，然原判決既
    有上述可議，自應由本院將原審此部分判決撤銷改判。審酌
    被告丁○○、甲○○均係警務人員，執行職務本應潔身自愛
    ，不屈於權勢，不眩於利慾，以盡忠職守，然渠等卻利用主
    管業務之職權，貪圖錢財收受賄賂，致嚴重破壞警察亟欲建
    立之清廉、積極形象，使民眾對警察產生懷疑及不信賴感，
    損及積極努力任事之其他警察威信，均身為中階警官，受國
    家栽培，擔任直轄市警察局派出所主管，本應兢兢業業，奉
    公守法，潔身自愛，誠實清廉，以身作則，戳力掃除不法色
    情行業，實現民眾對警察乃保障身家安全之保姆，維護社會
    治安之中流砥柱之期望，讓社會向上提昇。惟渠等反而知法
    犯法，利用職司主管該派出所轄內特種行業臨檢、取締職務
    之機會，竟多次違背職務收受賄賂（被告丁○○總計收受賄
    賂27萬6 千元，被告甲○○總計收受賄賂58萬8 千元），且
    渠等犯後飾詞圖卸，尚無悔意，惟渠等均素行良好，無任何
    前科紀錄（有臺灣高等法院被告全國前案紀錄表在卷可按）
    等一切情狀，爰分別量處如主文第2 、3 項所示之刑，並依
    修正前貪污治罪條例第16條規定，分別諭知丁○○褫奪公權
    5 年，甲○○褫奪公權6 年。復敘明被告丁○○收受賄賂所
    得財物276,000 元，被告甲○○收受賄賂所得財物588,000
    元，均應依修正前貪污治罪條例第9 條第1 項之規定，應分
    別與庚○○連帶追繳沒收，並依同條第2 項之規定，如全部
    或一部無法追繳，以其財產抵償之。
據上論斷，應依刑事訴訟法第369 條第1 項前段、第364 條、第
299 條第1 項前段，85年10月23日修正前貪污治罪條例第2 條前
段、第4 條第1 項第5 款、第9 條第1 、2 項、第16條，刑法第
2 條第1 項、第11條、第28條、第56條（修正前）、第37條第2
項，判決如主文。
本案經檢察官陳宗吟到庭執行職務。
中　　華　　民　　國　　96　　年　　8 　　月　　23　　日
                  刑事第三庭    審判長法  官  周賢銳
                                      法  官  黃仁松
                                      法  官  謝宏宗
以上正本證明與原本無異。
如不服本判決應於收受本判決後10日內向本院提出上訴書狀，其
未敘述上訴理由者，並得於提起上訴後10日內向本院補提理由書
狀（均須按他造當事人之人數附繕本）「切勿逕送上級法院」。
中　　華　　民　　國　　96　　年　　8 　　月　　24　　日
　　　　　　　　　　　　　　　　　　　書記官  熊惠津
附錄本判決論罪科刑法條：
85年10月23日修正前貪污治罪條例第4條第1項第5款：
有左列行為之一者，處無期徒刑或10年以上有期徒刑，得併科新
台幣300 萬元以下罰金：
  五 對於違背職務之行為，要求期約或收受賄賂或其他不正利
     益者。
                                                    w q